臺灣臺中地方法院刑事判決　　　　　　　96年度易字第5706號
公　訴　人　臺灣臺中地方法院檢察署檢察官
被　　　告　乙○○
 　　　　　　　　　（另案於於臺灣臺中監獄臺中分監執行中）
　　　　　　甲○○
上列被告等因加重竊盜等案件，經檢察官提起公訴（九十六年度
偵字第一七五四一號），本院判決如下：
    主    文
乙○○共同連續攜帶兇器竊盜，累犯，處有期徒刑壹年陸月，減
為有期徒刑玖月，扣案之剪刀壹支沒收。
甲○○共同攜帶兇器竊盜，累犯，處有期徒刑壹年貳月，減為有
期徒刑柒月，扣案之剪刀壹支沒收。
    犯罪事實
一、乙○○前曾於民國九十三年間，因施用毒品案件，經本院以
    九十三年度訴字第一四一五號分別判處有期徒刑六月、三月
    ，應執行有期徒刑七月確定，於九十四年十一月六日縮刑期
    滿執行完畢；甲○○前曾於九十一年間，因妨害自由案件，
    經臺灣高等法院臺中分院以九十二年度上訴字第三○八號判
    處有期徒刑八月確定，於九十三年五月二十一日縮刑期滿執
    行完畢，均不知悔改。
二、乙○○竟意圖為自己不法之所有，本於竊盜之概括犯意，連
    續於下列時地，或單獨，或與甲○○基於犯意之聯絡，或徒
    手，或攜帶足以對人之生命、身體造成危害可供兇器使用之
    剪刀一支，為竊盜行為：(一)於九十五年四月間某日，在位於
    臺中縣豐原市○○路○段一二○○巷三號之「青果合作社臺
    中分社」內，徒手竊取丁○○所有之電纜線共計四十公斤。
    得手後，將上開電纜線變賣後，換得現金花用。(二)於九十五
    年五月間某日，夥同與其有犯意聯絡之甲○○，由乙○○攜
    帶其所有客觀上足以對人之生命、身體造成危害可供兇器使
    用之剪刀一支，至位於臺中縣豐原市○○路○段一二○○巷
    三號之「青果合作社臺中分社」內，共同竊取丁○○所有之
    電纜線共計五十公斤。得手後，將該電纜線變賣，換得現金
    朋分花用。(三)於九十五年五月間某日，在位於臺中縣東勢鎮
    茂興里十一鄰之農地，持其所有客觀上足以對人之生命、身
    體造成危害可供兇器使用之剪刀一支，竊取丙○○所有之電
    纜線共計五十公斤。得手後，將該電纜線變賣，換得現金花
    用。嗣經警方循線查獲上情。
三、案經臺中縣警察局東勢分局報請臺灣臺中地方法院檢察署檢
    察官偵查起訴。
    理    由
壹、有關證據能力之說明：
    按被告以外之人於審判外之言詞或書面陳述，除法律有規定
    者外，不得作為證據，刑事訴訟法第一百五十九條第一項固
    定有明文。惟被告以外之人於審判外之陳述，雖不符前四條
    之規定，而經當事人於審判程式同意作為證據，法院審酌該
    言詞陳述或書面陳述作成時之情況，認為適當者，亦得為證
    據，同法第一百五十九條之五第一項亦定有明文，是被告對
    證人（包括立於證人地位之共犯）之詰問權雖為被告應受保
    障之訴訟權能之一，但尚非不得拋棄。查本件被告甲○○不
    爭執被告乙○○於警詢之供述、證人丙○○、丁○○二人於
    警詢之證述以及被告乙○○於偵查中以證人身分所為證述之
    證據能力（見本院卷第二四頁至第二六頁），被告乙○○則
    不爭執證人丙○○、丁○○二人於警詢證述之證據能力（見
    本院卷第二四頁、第二五頁），本院審酌上開被告乙○○、
    證人丙○○、丁○○警詢筆錄作成時之情況以及被告乙○○
    偵訊筆錄作成時之情況，認為適當，爰依刑事訴訟法第一百
    五十九條之五第一項之規定，認均為傳聞法則之例外，有證
    據能力。
貳、認定犯罪事實所憑之證據及論罪科刑：
一、訊據被告乙○○對有於上述時地為三次竊盜犯行之事實坦承
    不諱，核與被害人丙○○、丁○○二人於警詢時指訴失竊之
    情節相符（見警卷第四頁至第七頁）。此外，復有照片十幀
    附卷可稽，且有剪刀一支扣案可資佐證。本件事證明確，被
    告乙○○犯行，應堪認定。
二、訊據被告甲○○矢口否認有何竊盜犯行，並辯稱：當時我被
    通緝中，我沒有住在東勢，我沒有和乙○○一起去等語。惟
    查：被告甲○○於上開時地，由被告乙○○持上開剪刀一支
    ，共同竊取證人即被害人丁○○所有之電纜線共計五十公斤
    之事實，業經證人即被告乙○○於警詢時證述明確（見警卷
    第二頁），復經被告乙○○於偵查中以證人身分具結後證述
    甚詳（見偵查卷第二八頁至第三○頁），而證人即被告乙○○於偵查中之證述，係具結後所為，如有虛偽不實，即須受
    偽證罪之處罰，又參以證人即被告乙○○與被告甲○○並無
    仇恨怨隙等情，亦經被告甲○○自承在卷（見偵查卷第三○
    頁），證人即被告乙○○豈有甘冒受偽證罪刑事追訴之風險
    ，設詞構陷被告甲○○之可能，況證人即被告乙○○於偵查
    中證稱：我沒有誣指甲○○之情形等語（見偵查卷第三○頁
    ），復據其於本院審理時供稱：甲○○有跟我一起去剪斷電
    纜線，我沒有誣賴甲○○，我在偵查中作證，如果所述不實
    ，我願意負偽證罪的責任等語（見本院卷第二六頁），益見
    證人即被告乙○○之上開證述，並非子虛，而可採信。此外
    ，並有照片十幀附卷可稽，且有剪刀一支扣案可資佐證。本
    件事證明確，被告甲○○犯行，亦堪認定。
三、查被告行為後，刑法業於九十四年二月二日修正公佈，九十
    五年七月一日起施行，其中與本件有關部分之第二條、第五
    十六條、第三十三條均業已修正。按「行為後法律有變更者
    ，適用行為時之法律，但行為後之法律有利於行為人者，適
    用最有利於行為人之法律」，修正後刑法第二條第一項定有
    明文。此條規定係規範行為後法律變更所生新舊法律比較適
    用之準據法，本身尚無新舊法比較之問題，於新法施行後，
    應一律適用新法第二條第一項之規定，為「從舊從輕」之比
    較，先予敘明。再按本次法律變更，比較時應就罪刑有關之
    共犯、未遂犯、想像競合犯、牽連犯、連續犯、結合犯，以
    及累犯加重、自首減輕暨其他法定加減原因（如身份加減）
    與加減例等一切情形，綜其全部罪刑之結果而為比較（最高
    法院九十五年五月二十三日九十五年度第八次刑庭會議決議
    參照）。茲就本件新舊法比較結果說明如下：
  (一)被告乙○○行為後，刑法第五十六條連續犯之規定，業已修
    正公佈刪除，則被告之犯行，因行為後新法業已刪除連續犯
    之規定，原屬連續犯之數個犯罪行為，依新法應數罪併罰，
    比較修正前之規定，可依裁判上一罪論處，顯然修正前之規
    定有利於被告，如仍依修正後之規定，對於被告極為不利，
    此刪除雖非犯罪構成要件之變更，但顯已影響行為人刑罰之
    法律效果，自屬法律有變更，依修正後刑法第二條第一項之
    規定比較新、舊法結果，仍以修正前刑法第五十六條之規定
    有利於被告乙○○。
  (二)又被告二人行為後，刑法第二十八條業經修正公佈施行，修
    正後刑法第二十八條規定：「二人以上共同實行犯罪之行為
    者，皆為正犯。」，與修正前同條規定：「二人以上共同實
    施犯罪之行為者，皆為正犯。」不同，但在本件中，修正後
    之規定並無較有利於被告二人之情形，依修正後刑法第二條
    第一項從舊從輕原則，應依修正前刑法第二十八條規定論處
    。
四、核被告乙○○上述犯罪事實二(一)所為，係犯刑法第三百二十
    條第一項之普通竊盜罪。又扣案剪刀至為銳利，持之以行兇
    ，足以造成人身傷害，自屬兇器之一種，故被告乙○○上開
    犯罪事實二(二)、(三)所為以及被告甲○○上開犯罪事實二(二)所
    為，則均係犯刑法第三百二十一條第一項第三款之攜帶兇器
    竊盜罪。被告乙○○與被告甲○○就上開犯罪事實二(二)之犯
    行，有犯意聯絡及行為分擔，均為共同正犯。被告乙○○前
    後三次竊盜犯行，均時間緊接，方法相同，觸犯基本構成要
    件相同之罪，顯係基於概括犯意為之，為連續犯，應依修正
    前刑法第五十六條之規定，論以較重之刑法第三百二十一條
    第一項第三款攜帶兇器竊盜之一罪，並加重其刑。又被告乙○○前因施用毒品案件，經本院分別判處有期徒刑六月、三
    月，應執行有期徒刑七月確定，於九十四年十一月六日縮刑
    期滿執行完畢；而被告甲○○曾因妨害自由案件，經臺灣高
    等法院臺中分院判處有期徒刑八月確定，於九十三年五月二
    十一日縮刑期滿執行完畢等情，有臺灣高等法院被告前案紀
    錄表各一份在卷可按，其二人受有期徒刑之執行完畢後，五
    年之內再故意犯有期徒刑以上刑之本罪，均為累犯，應各依
    法加重其刑，並就被告乙○○之部分遞加重之。爰審酌被告
    二人之素行（見前科資料），犯罪之目的、動機、手段、行
    竊之物品價值、犯罪所得，攜帶兇器行竊，對於人身安全危
    害甚鉅，被告乙○○犯後坦承犯行，態度尚可，而被告甲○○犯後猶飾詞否認犯行，態度不佳等一切情狀，分別量處如
    主文所示之刑。又被告乙○○、甲○○二人犯罪時間均在九
    十六年四月二十四日以前，均合於中華民國九十六年罪犯減
    刑條例第二條第一項第三款所定減刑條件，應各依法減輕其
    宣告刑二分之一。扣案剪刀一支，為被告乙○○所有供犯罪
    所用，業據其自承在卷，應依刑法第三十八條第一項第二款
    之規定，宣告沒收。
據上論斷，應依刑事訴訟法第二百九十九條第一項前段，刑法第
二條第一項前段、（修正前）第二十八條、（修正前）第五十六
條、第三百二十一條第一項第三款、第四十七條第一項、第三十
八條第一項第二款，中華民國九十六年罪犯減刑條例第二條第一
項第三款、第七條，判決如主文。
本案經檢察官陳俊茂到庭執行職務。
中　　華　　民　　國　　96　　年　　12　　月　　14　　日
                  刑事第九庭    法  官  余德正
以上正本證明與原本無異。
如不服本判決，應於收受送達後10日內向本院提出上訴書狀（應
敘述具體理由並附繕本）。
上訴書狀如未敘述理由，應於上訴期間屆滿後20日內補提理由書
於本院。
                                書記官  廖日晟
中　　華　　民　　國　　96　　年　　12　　月　　14　　日
附錄論罪科刑法條
刑法第321條
犯竊盜罪而有左列情形之一者，處六月以上、五年以下有期徒刑
：
一  於夜間侵入住宅或有人居住之建築物、船艦或隱匿其內而犯
    之者。
二  毀越門扇、牆垣或其他安全設備而犯之者。
三  攜帶兇器而犯之者。
四  結夥三人以上而犯之者。
五  乘火災、水災或其他災害之際而犯之者。
六  在車站或埠頭而犯之者。
前項之未遂犯罰之。
